

KONTAKT

- +48 795 030 712
- kaczmarekmichal0@gmail.com
- mkkaczmi.github.io/mkaczmarek-dev
- ul. Wschodnia 63/41, 90-266 Łódź

EDUKACJA

Politechnika Łódzka

Wydział Fizyki Technicznej, Informatyki i Matematyki Stosowanej kierunek: Informatyka Stosowana

10.2023 - obecnie

Politechnika Wrocławska

Wydział Informatyki i Telekomunikacji

kierunek: Inżynieria Systemów

10.2022 - 06.2023

I Liceum Ogólnokształcące im. Stefana Żeromskiego w Jeleniej

profil matematyczno-fizycznoinformatyczny 09.2019 - 04.2022

UMIEJĘTNOŚCI

- C zaawansowana znajomość
- **Python**
- j. angielskiego
- JavaScript użycie AI w celu
- SQL
- optymalizacji pracy
- **HTML**
- praca w zespole
- CSS

- punktualność
- **Bootstrap**
- planowanie i organizacja
- Flask
- pracy
- Miro
- determinacja w dążeniu do
- Github

celu

Michał Kaczmarek

junior developer

O MNIE-

Pochodzę z Jeleniej Góry. Obecnie mieszkam w Łodzi. Po ukończeniu liceum przeprowadziłem się do Wrocławia w celu studiowania. Bardzo lubię programować, zajmuję się tym od prawie 5 lat. Chciałbym rozpocząć karierę jako junior developer.

Moimi zainteresowaniami są programowanie, Al i nowoczesne technologie. Uwielbiam starego klasycznego rocka i grę na gitarze elektrycznej.



www.linkedin.com/in/michal-kaczmarek-webdev



www.github.com/mkkaczmi

KURSY I CERTYFIKATY

Harvard's University Introduction to Computer Science 26.08.2023 **CS50**

Kurs obejmował następujące tematy:

- technologie/języki back-end i front-end
- myślenie komputerowe i abstrakcja
- algorytmy i struktury danych
- zarządzanie pamięcią i źródłem
- software i web development

https://certificates.cs50.io/37cde21f-a997-41e9-8ca6-c3bf91129a87.pdf?size=letter

Python Institute Entry-Level Programmer PCEP

26.05.2023

Kurs obejmował następujące tematy:

- programowanie i podstawy języka Python
- zarządzanie przepływem danych bloki warunkowe i pętle
- struktury danych krotki, słowniki, listy i łańcuchy znaków (string)
- funkcje i wyjątki

https://verify.openedg.org/?id=pbPQ.gwg8.tLir

DOŚWIADCZENIE ZAWODOWE-

Flying Tiger Copenhagen Łódź/Wrocław

02.2023 - currently

Doradca klienta

Obowiazki:

- używanie kasy fiskalnej i oprogramowania sprzedażowego
- przyjmowanie dostaw towaru
- sprzedaż produktów i ich odpowiednie ułożenie

Pizza Hut Wrocław/Jelenia Góra

05.2022 - 11.2022

Kelner/barman

Obowiazki:

- · obsługa kelnerska
- przygotowywanie jedzenia i napoi
- przyjmowanie dostaw żywności

Shell Jelenia Góra

07.2022 - 12.2022

Sprzedawca/pracownik techniczny

Obowiazki:

- obsługa klienta przy kasie oraz na terenie stacji
- obsługa dystrybutorów paliwa, myjni oraz urządzeń technicznych
- przyjmowanie i dokumentacja dostaw paliwa i towaru

Klauzula danych osobowych

Wyrażam zgodę na przetwarzanie moich danych osobowych dla potrzeb niezbędnych do realizacji procesu rekrutacji (zgodnie z ustawą z dnia 10 maja 2018 roku o ochronie danych osobowych (Dz. Ustaw z 2018, poz. 1000) oraz zgodnie z Rozporządzeniem Parlamentu Europejskiego i Rady (UE) 2016/679 z dnia 27 kwietnia 2016 r. w sprawie ochrony osób fizycznych w związku z przetwarzaniem danych osobowych i w sprawie swobodnego przepływu takich danych oraz uchylenia dyrektywy 95/46/WE (RODO).



CONTACT ME

- +48 795 030 712
- kaczmarekmichal0@gmail.com
- mkkaczmi.github.io/mkaczmarek-dev
- ul. Wschodnia 63/41, 90-266 Łódź

EDUCATION

Łódź's University of Science and **Technology**

Faculty of Technical Physics, Information Technology and Applied Mathematics degree: Applied Computer Science 10.2023 - currently

Wrocław's University of Science and **Technology**

Faculty of Information and Communication Technology

degree: Systems Engineering 10.2022 - 06.2023

First Stefan Żeromski High School in

Mathemathics-physics-computer science profile

09.2019 - 04.2022

Jelenia Góra

SKILLS

- · advanced knowledge of
- **Python English**
- JavaScript usage of AI for work
- **SQL**
- improvement
- HTML
- Teamwork
- CSS

- Punctuality
- Flask
- Bootstrap Work scheduling and
- Miro
- organisation
- Determination to reach
- Github for a goal

Michał Kaczmarek

junior developer

ABOUT ME ----

I'm from Jelenia Góra, Poland. Currently I live in Łódź. After high school, I've moved to Wrocław to beggin my studies. I really like programming, I've been doing it for almost 5 years. I want to launch my carrier as a junior developer.

My interests are programming, Al and modern technologies, personal finance. Also I really love classic rock and playing electric guitar.



www.linkedin.com/in/michal-kaczmarek-webdev



www.github.com/mkkaczmi

COURSES & CERTIFICATES

Harvard's University Introduction to Computer Science **CS50**

26.08.2023

Topics covered:

- back-end and front-end technologies/languages
- · computational thinking and abstraction
- · algorithms and data structures
- · memory and resource management
- software and web development

https://certificates.cs50.io/37cde21f-a997-41e9-8ca6-c3bf91129a87.pdf?size=letter

Python Institute Entry-Level Programmer PCEP

26.05.2023

- computer programming and Python fundamentals
- control flow conditional blocks and loops
- data structures tuples, dictionaries, lists and strings
- functions and exceptions

https://verify.openedg.org/?id=pbPQ.qwg8.tLir

WORK EXPERIENCE —

Flying Tiger Copenhagen Łódź/Wrocław

02.2023 - currently

Customer Advisor

Responsibilities:

- using a cash register and sales software
- · receiving deliveries of goods
- product sales and their proper arrangement

Pizza Hut Wrocław/Jelenia Góra

05.2022 - 11.2022

Waiter/bartender

Responsibilities:

- waitress service
- preparation of food and beverages
- · receiving food deliveries

Shell Jelenia Góra

07.2022 - 12.2022

Salesman/technical worker

Responsibilities:

- customer service at the cash register and in the station area
- operation of fuel dispensers, car washes and technical equipment
- · receiving and documenting deliveries of fuel and goods

Personal data clause

I consent to the processing of my personal data for the purposes necessary for the recruitment process (in accordance with the Act of May 10, 2018 on the protection of personal data (Journal of Laws of 2018, item 1000) and in accordance with the Regulation European Parliament and of the Council (EU) 2016/679 of April 27, 2016 on the protection of natural persons in connection with the processing of personal data and on the free movement of such data and repealing Directive 95/46/WE (RODO).